【裁判字號】    98,易,284
【裁判日期】    980227
【裁判案由】    竊盜等
【裁判全文】
臺灣板橋地方法院刑事判決               98年度易字第284號
公  訴  人  臺灣板橋地方法院檢察署檢察官
被      告  丁○○
選任辯護人  甲○○律師
上列被告因竊盜等案件，經檢察官提起公訴（97年度偵字第3483
2 號），被告於本院準備程序中就被訴事實為有罪之陳述，經告
知被告簡式審判程序之旨，並聽取當事人之意見後，本院裁定改
依簡式審判程序審理，並判決如下：
    主  文
丁○○竊盜，累犯，處拘役伍拾日，如易科罰金，以新臺幣壹仟
元折算壹日。又竊盜，累犯，處有期徒刑肆月。又傷害人之身體
，累犯，處有期徒刑伍月，扣案之菜刀壹把沒收。有期徒刑部分
應執行有期徒刑捌月。
    事  實
一、丁○○前因竊盜案件，經臺灣臺北地方法院以93年度簡字第
    3116號判決判處有期徒刑3 月確定，於民國94年8 月1 日執
    行完畢。又因施用毒品案件，經臺灣臺北地方法院以95年度
    簡字第1483號判決判處有期徒刑6月確定；另因竊盜案件，
    經臺灣士林地方法院以95年度士簡字第804號判處有期徒刑5
    月確定，兩案經合併定執行刑為有期徒刑10月，於96年6月
    30 日執行完畢。復因詐欺案件，經臺灣臺中地方法院以96
    年度簡字第284號判處有期徒刑4月確定，嗣經同法院以96年
    度聲減字第8551號裁定減刑為有期徒刑2月確定，於97年2月
    20日易科罰金執行完畢（本案構成累犯）。仍不知悔改，先
    後為下列犯行：
(一)、於97年11月初某日，前往其同事位於臺北縣永和市○○路○
    段126 號3 樓租屋處，見其同事之室友丙○○之隨身碟放置
    於客廳之電腦桌上，竟意圖為自己不法之所有，徒手竊取丙○○之隨身碟1個得手。
(二)、復意圖為自己不法之所有，於97年12月9 日下午1 時10分許
    ，在臺北市○○路○ 段31號1 樓之85度C 咖啡廳，向店員乙○○佯稱借用廁所，而趁機竊取乙○○置放於員工休息室置
    物櫃內背包中之身分證、郵局金融卡、陽信商業銀行金融卡
    及行車執照各1 張，得手後離去。
(三)、於97年12月9 日晚間8 時12分許，搭乘戊○○所駕駛車牌號
    碼868-MH號營業自小客車，期間因丁○○向戊○○稱身上並
    無車資，先後要求戊○○搭載其前往臺北縣永和市○○路母
    親住處、臺北市○○路友人住處、臺北市松山區父親住處及
    臺北縣中和市捷運景安站友人住處借錢均未果，丁○○又陳
    稱欲前往臺北縣中和市○○路174 號海產店向朋友借錢，嗣
    於同日晚間10時40分許，在上開海產店前，因丁○○仍未借
    得車資，雙方遂生爭執，丁○○竟基於傷害之犯意，持其所
    有之菜刀1 把朝戊○○身體揮砍，致戊○○受有臉之表淺損
    傷，磨損或擦傷、右側肘、前臂之表淺損傷，磨損或擦傷及
    左側手開放性傷口。嗣經路人報警處理，而當場為警查獲，
    並經丁○○同意搜索後，在其背包內查獲上開丙○○隨身碟
    1 個，乙○○之身分證、郵局金融卡、陽信商業銀行金融卡
    及行車執照各1 張及前揭菜刀1 把等物，始悉上情。
二、案經戊○○訴由臺北縣政府警察局中和分局移送臺灣板橋地
    方法院檢察署檢察官偵查起訴。
    理  由
一、上揭犯罪事實，業據被告丁○○於本院審理中坦承不諱，核
    與證人丙○○、乙○○於警詢、偵查中證述失竊之情節及證
    人戊○○於警詢、偵查中證述受傷之經過相符，復有丙○○
    、乙○○出具之贓物認領保管單各1 紙、臺北縣政府警察局
    中和分局扣押物品目錄表及天主教耕莘醫院永和分院診斷證
    明書影本各1 紙在卷可稽，及被告所有持以傷害戊○○之菜
    刀1 把扣案可資佐證，足認被告之自白與事實相符。本件事
    證明確，被告犯行堪以認定。
二、核被告前述事實欄一之(一)、(二)所為，係犯刑法第320 條第1
    項之竊盜罪，前述事實欄一之(三)所為，係犯刑法第277 條第
    1 項之傷害罪。被告先後二次竊盜犯行及傷害之犯行，犯意
    各別，行為互殊，應予分論併罰。又被告有如事實欄所示之
    犯罪科刑執行情形，有臺灣高等法院被告全國前案紀錄表可
    佐，其於有期徒刑執行完畢後5 年內，故意再犯本件有期徒
    刑以上之罪，為累犯，均應依刑法第47條第1 項之規定加重
    其刑。爰審酌被告前已有數次竊盜前科，仍不知悔改，再蹈
    本件竊盜犯行，並僅因細故即持刀傷害被害人戊○○，兼衡
    其犯罪之手段、生活狀況、竊取財物之價值、被害人之傷勢
    及被告迄今尚未與被害人戊○○達成和解暨犯後坦承犯行等
    一切情狀，分別量處如主文所示之刑，及就拘役部分諭知易
    科罰金之折算標準及就有期徒刑部分定其應執行之刑，以資
    懲儆。
三、扣案之菜刀1 把，係被告所有持以供前述傷害犯行所用之物
    ，業據其於警詢、偵訊及本院審理中供承在卷，爰依刑法第
    38 條第1 項第2 款、第3 項之規定宣告沒收。
據上論斷，應依刑事訴訟法第273 條之1 第1 項、第299 條第1
項前段，刑法第320 條第1 項、第277 條第1 項、第47條第1 項
、第51條第5款、第41條第1項前段、第38條第1項第2款、第3項
，刑法施行法第1條之1第1項、第2項前段，判決如主文。
本案經檢察官馬中人到庭執行職務。
中    華    民    國    98    年    2     月    27    日
                  刑事第二十庭  法  官  吳佳穎
以上正本證明與原本無異
如不服本判決應於送達後10日內向本院提出上訴狀
                                書記官  黃炎煌
中    華    民    國    98    年    2     月    27    日
附錄本案論罪科刑法條全文：
中華民國刑法第320條（普通竊盜罪、竊佔罪）
意圖為自己或第三人不法之所有，而竊取他人之動產者，為竊盜
罪，處5 年以下有期徒刑、拘役或5 百元以下罰金。
意圖為自己或第三人不法之利益，而竊佔他人之不動產者，依前
項之規定處斷。
前二項之未遂犯罰之。
中華民國刑法第277條（普通傷害罪）
傷害人之身體或健康者，處3 年以下有期徒刑、拘役或1 千元以
下罰金。
犯前項之罪因而致人於死者，處無期徒刑或7 年以上有期徒刑；
致重傷者，處3 年以上10年以下有期徒刑。


司法院資訊處製作；財團法人民間司法改革基金會備份。
